臺灣高等法院刑事判決　　　　　　　　　　　　　九十一年度交上訴字第四十八號
　　上　訴　人
　　即　被　告　乙○○
　　選任辯護人　郭芳宜
右上訴人因公共危險案件，不服臺灣桃園地方法院九十年度交訴字第一○五號，中華
民國九十年十二月十四日第一審判決（起訴案號：臺灣桃園地方法院檢察署九十年度
偵字第三三二一號），提起上訴，本院判決如左：
    主  文
上訴駁回。
    事  實
一、乙○○前於民國八十六年間因賭博罪，經原法院判處有期徒刑五月，甫於八十八
    年八月十七日易科罰金執行完畢，猶不知警惕。於九十年二月一日中午十二時二
    十五分許，駕駛車牌號碼ＢＡ－九二一○號自小客車，沿桃園縣八德市○○路一
    一四巷口往桃德路方向行駛，行經桃德路一一四巷欲左轉桃德路，其應注意汽車
    行駛時駕駛人應注意車前狀況，隨時採取必要之安全措施，以防止發生危險，而
    依當時情形，視距良好、路面無缺陷、道路無障礙物，並無不能注意之情況，竟
    疏未注意，撞及騎乘重型機車車號ＢＹＵ－六一三號，由八德方向沿桃德路直行
    往桃園方向行駛之甲○○，致吳女人車倒地，機車並滑行至對向車道桃德路一一
    五號前，而受有下背挫傷、右腳挫傷及擦傷等傷害（乙○○所涉過失傷害部分，
    另經公訴人為不起訴處分），乙○○明知其業已撞傷甲○○，竟不停車救護，反
    駕車逃逸駛離現場。嗣經處理員警在車禍現場拾獲乙○○前開所駕車輛因撞擊後
    所掉落之綠色保險桿碎片二片，始循線查獲乙○○。
二、案經被害人甲○○訴由桃園縣警察局八德分局移送臺灣桃園地方法院檢察署檢察
    官偵查起訴。
    理  由
一、右揭事實，業據上訴人即被告乙○○於原審審理時坦承不諱，核與被害人甲○○
    指訴情節相符。此外，並有警製道路交通事故調查報告表乙紙、財團法人天主教
    聖保祿修女會醫院診證明書各乙紙、現場及比對照片等附卷可稽，堪認被告自白
    與事實相符，實值採憑。從而，本件事證已臻明確，被告犯行堪以採認，應依法
    論科。
二、核被告乙○○所為，係犯刑法第一百八十五條之四之駕駛動力交通工具肇事，致
    人傷而逃逸罪。查被告乙○○前因賭博罪，經判處有期徒刑五月，而於八十八年
    八月十七日易科罰金執行完畢，此有本院被告全國前案紀錄表附卷可稽，其受有
    期徒刑之執行完畢後，五年內再犯有期徒刑以上之罪，為累犯，依法加重其刑。
    原審審酌被告駕車肇事，致被害人受有傷害，竟未對之施以救助而逕行逃離，損
    及被害人權益及被害人所受傷害程度，與被害人已達成民事和解賠償損害（有和
    解書乙紙在卷可憑）及犯後坦承犯行等一切情狀，依刑法第一百八十五條之四、
    第四十七條，判處被告有期徒刑八月，並說明扣案之保險桿碎片二片，非供被告
    本件犯罪所用之物，缺乏沒收依據，不得於本案併為宣告沒收，認事用法核無違
    誤，量刑亦為妥適，應予維持。末按，刑法第五十九條酌量減輕其刑，必於犯罪
    之情狀，在客觀上足以引起一般同情，認為即予宣告法定低度刑期，猶嫌過重者
    ，始有其適用，至於被告無前科，素行端正，子女眾多等情狀，僅可為法定刑內
    科刑之標準，不得據為酌量減輕之理由，最高法院著有五十一年度台上字第八九
    九號判例足參。被告上訴意旨略以原審量刑過重，並以家中尚有六歲稚女待撫育
    ，請求依刑法第五十九條減輕其刑云云；然審其所持理由，已為犯罪情狀以外之
    表現，揆諸前揭判例意旨，即無酌量減輕之適用，從而本件上訴，為無理由，應
    予駁回。
據上論斷，應依刑事訴訟法第三百六十八條，判決如主文。
本案經檢察官謝英民到庭執行職務。
中      華      民      國    九十一    年      五      月      八      日
                              臺灣高等法院刑事第五庭
                                  審判長法  官  趙  功  恆
                                        法  官  蘇  素  娥
                                        法  官  楊  貴  雄
右正本證明與原本無異。
如不服本判決應於收受送達後十日內向本院提出上訴書狀，其未敘述上訴之理由者並
得於提起上訴後十日內向本院補提理由書（均須按他造當事人之人數附繕本）。
                                        書記官  林  淑  貞
中      華      民      國    九十一    年      五      月      九      日
附錄：本判決論罪科刑法條全文
刑法第一百八十五條之四：
  駕駛動力交通工具者肇事，致人死傷而逃逸者，處六月以上五年以下有期徒刑。
